【裁判字號】    95,破抗,41
【裁判日期】    950919
【裁判案由】    宣告破產
【裁判全文】
臺灣高等法院民事裁定                  95年度破抗字第41號
抗  告  人  櫥之友實業有限公司
法定代理人  甲○○
代  理  人  黃忠律師
上列抗告人聲請宣告破產事件，對於中華民國95年7月17日臺灣
板橋地方法院95年度破字第19號裁定提起抗告，本院裁定如下：
    主      文
抗告駁回。
抗告程序費用由抗告人負擔。
    理      由
一、按營業稅之稅款、滯報金、怠報金、滯納金、利息等稅捐之
    徵收，優先於普通債權，於破產程序中自應優先於他普通債
    權而受償，此觀稅捐稽徵法第6條第1項、第49條、加值型及
    非加值型營業稅法第57條、破產法第112條規定自明。又破
    產之聲請，固應以多數債權人之存在為前提，而聲請破產非
    不得由其中一債權人為之，但如債權人僅有一人，既與第三
    人無涉，自無聲請破產之必要（最高法院65年台抗字第325
    號判例參照）。故於資產不足清償稅捐債權，同一優先順位
    又別無他債權人時，應認無多數債權人之存在，不得聲請宣
    告破產。
二、本件抗告人於原法院聲請意旨略以：抗告人因經營不善負債
    累累，向張宗祥、陳緯倫、張麗妹、李新台借貸用於週轉之
    款項，本利均無法清償。加上不諳稅法，尚滯欠所得稅等均
    無力繳納，不得已於民國87年間宣告倒閉結束營業迄今，已
    不能清償債務，為此檢附財產狀況說明書及債權人清冊等文
    件資料，聲請宣告破產云云。
三、經查，依卷附抗告人所提出之債權人清冊及財產狀況說明書
    所示（見原法院卷第6頁），抗告人現有全部資產總額為現
    金新台幣（下同）65萬元，並有多數債權人，計積欠財政部
    臺灣省北區國稅局營業稅捐243萬528元、債權人張宗祥85萬
    元、債權人陳緯倫60萬元、債權人張麗妹30萬元、債權人李
    新台20萬元，惟依前揭稅捐稽徵法第6條第1項、第49條、加
    值型及非加值型營業稅法第57條規定，上開營業稅捐債權應
    較普通債權優先受償，抗告人自認僅有現金資產65萬元，已
    不足清償所欠應優先清償之營業稅捐，而除上開營業稅捐債
    權外，同一優先順位又別無他債權人，自應認抗告人無多數
    債權人之存在，揆諸前開說明，自無聲請破產之必要。否則
    ，抗告人之資產已不足清償上開營業稅捐，其他債權人更無
    受償之可能，倘予以宣告破產，反而須優先支付破產財團之
    管理、分配所生之費用及破產管理人之報酬等財團費用，將
    使破產財團之財產更形減少，徒使優先債權人即稅捐機關之
    債權減少分配，而其他債權人亦無因此受分配之可能，與破
    產制度之本旨不合。抗告人聲請宣告破產，不應准許。原法
    院駁回抗告人破產之聲請，核無不合。抗告意旨以破產財團
    之財產，應無不敷清償破產財團費用及財團債務之情事，法
    無明文無破產實益不得宣告破產云云，指摘原裁定不當，為
    無理由，應予駁回。
四、據上論結，本件抗告為無理由，爰裁定如主文。
中    華    民    國    95    年    9     月    19    日
                    民事第11庭
                        審判長法  官   鄭雅萍
                              法  官   蘇芹英
                              法  官   薛中興
正本係照原本作成。
本裁定除以適用法規顯有錯誤為理由，並經本院許可外，不得再
抗告。如提起再抗告，應於收受後10日內委任律師為訴訟代理人
向本院提出再抗告狀。並繳納再抗告費新台幣１千元。
中    華    民    國    95    年    9     月    21    日
                              書記官   黃瑞芬


司法院資訊處製作；財團法人民間司法改革基金會備份。
